臺灣高雄地方法院刑事判決　　　　　　　100年度訴字第722號
公　訴　人　臺灣高雄地方法院檢察署檢察官
被　　　告　孫國強
　　　　　　周文培
上2 人共同
指定辯護人　本院公設辯護人黃文德
上列被告等因毒品危害防制條例案件，經檢察官提起公訴（100
年度偵字第15840號），本院判決如下：
    主  文
孫國強共同販賣第二級毒品，累犯，處有期徒刑肆年。扣案之甲
基安非他命拾壹包（不含包裝袋，驗前淨重合計零點捌陸陸公克
；驗後淨重合計零點捌壹壹公克），均沒收銷燬之。扣案之包裝
上開第二級毒品甲基安非他命之包裝袋拾壹個、電子磅秤壹台、
行動電話壹支（含門號0000000000號SIM 卡壹張）、販賣毒品所
得財物新臺幣參仟伍佰元，均沒收之。
周文培共同販賣第二級毒品，處有期徒刑貳年。緩刑肆年，緩刑
期間付保護管束，並應向國庫支付新臺幣伍萬元。扣案之甲基安
非他命拾壹包（不含包裝袋，驗前淨重合計零點捌陸陸公克；驗
後淨重合計零點捌壹壹公克），均沒收銷燬之。扣案之包裝上開
第二級毒品甲基安非他命之包裝袋拾壹個、電子磅秤壹台、行動
電話壹支（含門號0000000000號SIM 卡壹張）、販賣毒品所得財
物新臺幣參仟伍佰元，均沒收之。
    事  實
一、孫國強前因毒品危害防制條例案件，經本院以民國97年度審
    簡字第2940號判決判處有期徒刑5 月確定，於97年12月25日
    易科罰金執行完畢。猶仍不知警惕，與周文培均明知甲基安
    非他命係毒品危害防制條例所規定之第二級毒品，依法不得
    販賣，竟意圖營利，共同基於販賣第二級毒品甲基安非他命
    以營利之犯意聯絡，於100 年5 月19日中午12時40分許，以
    孫國強所持用之0000000000號行動電話與欲購買甲基安非他
    命之陳建華聯繫交易毒品事宜，並與陳建華達成買賣甲基安
    非他命之合意，隨即由周文培駕駛孫國強所有車牌號碼4508
    -E6 號自用小客車至高雄市大寮區○○○路315 之21號前，
    將價格新臺幣（下同）3,500 元之甲基安非他命1 包（含包
    裝袋，驗前淨重0.622 公克；驗後淨重0.617 公克）交予陳
    建華，並向陳建華收取3,500 元。因上開毒品交易經警方上
    線監聽，遂於同日中午12時50分許，在上開地點經警查獲陳
    建華，嗣於100 年5 月20日15時50分起，逕行搜索孫國強位
    於高雄市○○區○○街112 巷6 號之住所及上開自用小客車
    ，因而扣得甲基安非他命11包（不含包裝袋，驗前淨重合計
    0.866 公克；驗後淨重合計0.811 公克）、電子磅秤1 台、
    小夾鏈袋5 包、行動電話1 支（含門號0000000000號SIM 卡
    1 張）、販賣毒品所得財物3,500 元等物，而循線查獲上情
    （陳建華所涉施用毒品部分，現由本院以100 年度簡字第
    4513號審理中）。
二、案經高雄市政府警察局刑事警察大隊移送臺灣高雄地方法院
    檢察署檢察官偵查起訴。
    理  由
一、程序部分（證據能力之審查）：
    按被告以外之人於審判外之陳述，雖不符前4 條（即刑事訴
    訟法第159 條之1 至159 條之4 ）之規定，而經當事人於審
    判程序同意作為證據，法院審酌該言詞陳述或書面陳述作成
    時之情況，認為適當者，亦得為證據。當事人、代理人或辯
    護人於法院調查證據時，知有第159 條第1 項不得為證據之
    情形，而未於言詞辯論終結前聲明異議者，視為有前項之同
    意，刑事訴訟法第159 條之5 定有明文。本件所援引之以下
    各項證據（詳後述），其中屬於傳聞證據部分，因被告孫國
    強、周文培、辯護人及檢察官均表示同意作為證據使用（見
    本院訴字卷第27頁第16行至第22行），本院審酌該等證據作
    成時之狀況，並無違法取證之情事，且無不宜作為證據之情
    形，依前開說明，爰認均有證據能力，合先敘明。
二、上開犯罪事實，業據被告孫國強、周文培於警詢、偵訊及本
    院審理中均坦白承認（見警卷第3 頁倒數第7 行至第4 頁第
    9 行、第19頁倒數第7 行至第20頁第8 行，偵卷第11頁第6
    行至第10行、第13頁第8 行至第23行，本院訴字卷第44頁第
    6 行至第8 行）；核與證人陳建華於警詢及偵查中所述大致
    相符（見警卷第26頁至第30頁、第36頁至第38頁）。且有高
    雄市政府警察局刑警大隊搜索、扣押筆錄、扣押物品目錄表
    、毒品案件嫌犯通聯紀錄表、照片、通訊監察譯文、扣押物
    品清單（見警卷第31頁至第35頁、第42頁至第61頁、第64頁
    至第76頁，偵卷第30頁至第40頁）附卷可稽。另扣案之晶體
    11包（驗前淨重分別為0.013 公克、0.052 公克、0.171 公
    克、0.041 公克、0.127 公克、0.135 公克、0.125 公克、
    0.056 公克、0.026 公克、0.054 公克、0.066 公克；驗後
    淨重分別為0.008 公克、0.047 公克、0.166 公克、0.036
    公克、0.122 公克、0.13 公 克、0.12公克、0.051 公克、
    0.021 公克、0.049 公克、0.061 公克），經送驗後，均屬
    第二級毒品甲基安分他命之事實，亦有高雄醫學大學附設中
    和紀念醫院100 年6 月21日檢驗報告（偵卷第30頁至第40頁
    ）附卷足憑。足認被告2 人自白核與事實相符，堪以採信。
    是本案事證明確，被告2 人上開犯行，均堪認定，應依法論
    科。
三、查甲基安非他命係毒品危害防制條例第2 條第2 項第2 款所
    定之第二級毒品，依法不得持有、施用及販賣，被告2 人販
    賣上開毒品，核其等所為，均係犯毒品危害防制條例第4 條
    第2 項之販賣第二級毒品罪。又被告於販賣第二級毒品前之
    持有第二級毒品甲基安非他命之低度行為，應為販賣之高度
    行為所吸收，不另論罪。被告2 人就上開犯行，有犯意聯絡
    、行為分擔，應論以共同正犯。又被告孫國強有事實欄所示
    刑之宣告及執行完畢之事實，有臺灣高等法院被告前案紀錄
    表1 份在卷可稽，其受徒刑執行完畢後，5 年以內故意再犯
    本件有期徒刑以上之罪，為累犯，應依刑法第47條第1 項之
    規定加重其刑（因無期徒刑不得加重，是就其餘法定刑加重
    其刑）。另被告2 人於偵查及本院審理中，就本件犯行，均
    自白犯罪，均應依毒品危害防制條例第17條第2 項規定，各
    減輕其刑；被告孫國強部分，並就無期徒刑以外之其餘法定
    刑，先加而後減。次按刑事審判旨在實現刑罰權之分配的正
    義，故法院對有罪被告之科刑，應符合罪刑相當之原則，使
    輕重得宜，罰當其罪，以契合社會之法律感情，故刑法第57
    條明定科刑時應審酌一切情狀，尤應注意該條所列10款事項
    以為科刑輕重之標準，並於同法第59條賦予法院以裁量權，
    如認犯罪之情狀可憫恕，認科以最低度刑仍嫌過重者，得酌
    量減輕其刑，俾使法院就個案之量刑，能適當斟酌。所謂犯
    罪之情狀者，係指法院應審酌其犯罪有無可憫恕之事由，即
    有無特殊之原因與環境，在客觀上足以引起一般同情，暨宣
    告法定低度刑，是否猶嫌過重，作為判斷（最高法院38年台
    上字第16號、45年台上字第1165號、51年台上字第899 號判
    例意旨參照）。查本件被告周文培所犯販賣第二級毒品罪之
    最輕本刑為7 年以上有期徒刑，考量被告周文培於本件交易
    過程中僅係受指派擔任收取價金及運送者之角色，而非策劃
    主導指使者，且未因此獲得利益，僅因礙於情份，一時失虞
    而為本件犯行，惡性自較主導指使之被告孫國強為低，是依
    本件客觀之犯罪情節、造成之危害與被告周文培主觀之犯罪
    動機、惡性而論，如依以上揭法定最低刑度，仍嫌過重，不
    無情輕法重之虞，在客觀上尚顯足以引起一般人之同情，是
    依刑法第59條情堪憫恕之規定減輕其刑，並與前揭自白減輕
    事由依刑法第70條規定遞減之。
四、爰審酌被告孫國強、周文培均明知甲基安非他命對於人體危
    害甚鉅，竟圖一己之私利，使人沉迷於毒癮，影響國民身心
    健康及社會風氣頗深，被告周文培受被告孫國強指使，即出
    面完成毒品之交易，所為殊不足取，惟考量被告周文培除本
    件犯行，並無任何犯罪前科，有臺灣高等法院被告前案紀錄
    表在卷可稽，被告2 人非法販賣之甲基安非他命數量、次數
    及獲利均非鉅，且於偵、審期間均坦承犯行，態度良好，均
    具悔意，並兼衡被告2 人之生活狀況等一切情狀，分別量處
    如主文所示之刑。末查被告周文培前未曾因故意犯罪受有期
    徒刑以上刑之宣告，有臺灣高等法院被告前案紀錄表1 份附
    卷可稽，其因一時失慮致罹重典，經此偵、審程序及罪刑宣
    告，應知所警惕，信無再犯之虞，實宜使其有機會得以改過
    遷善，本院因認上開對其所宣告之刑以暫不執行為適當，爰
    併予宣告緩刑4 年，用啟自新。本院審酌被告周文培因守法
    觀念薄弱而觸法，為確保其能記取教訓，使其深知警惕避免
    再度犯罪，另有課予被告周文培一定負擔之必要，爰命其應
    向國庫支付如主文所示之金額，以彌補其犯行所生危害。又
    為期被告周文培能建立正確之價值觀，宜賦予其適當之社會
    處遇，並依同法第93條第1 項之規定於緩刑期間付保護管束
    ，以促其知所警惕，避免再犯。
五、末按依毒品危害防制條例第18條第1 項前段規定，應予沒收
    銷燬之毒品，以經查獲之第一、二級毒品為限。又同條例第
    19條第1 項所定「供犯罪所用或因犯罪所得之物」，係指犯
    第4 條至第9 條、第12條、第13條或第14條第1 項、第2 項
    之罪所用或所得之物，不包括毒品本身在內。本件於被告孫
    國強住處所扣案之甲基安非他命11包（不含包裝袋，驗前淨
    重合計0.866 公克，驗後淨重合計0.811 公克）為查獲之第
    二級毒品，有前揭鑑定書在卷可憑，不問屬於犯人與否，均
    應依毒品危害防制條例第18條第1 項前段及共犯責任共同原
    則，分別於被告2 人之主文項下，宣告沒收銷燬之。至上開
    毒品之包裝袋共11個，係被告2 人用於包裹毒品，具有防止
    毒品裸露、溢出及潮濕之功用，並便於攜帶，為供販賣毒品
    所用之物，且為被告孫國強所有，依共犯責任共同原則，爰
    均依毒品危害防制條例第19條第1 項之規定，於被告2 人之
    主文項下，宣告沒收之。扣案之電子磅秤1 個，為供販賣毒
    品所用之物，且為被告孫國強所有，業據被告孫國強供承在
    卷（見本院訴字卷第28頁第18行）；行動電話1 支（含門號
    0000000000號SIM 卡1 張）為被告孫國強所申辦，為其所有
    ，且用於本件買賣毒品，亦據被告孫國強供承在卷（見警卷
    第2 頁倒數第1 行至第3 頁第1 行，本院訴字卷第48頁第6
    行、第28頁第10行），依共犯責任共同原則，爰均依毒品危
    害防制條例第19條第1 項之規定，於被告2 人之主文項下，
    宣告沒收之。而扣案之3,500 元為被告2 人販賣上開毒品予
    證人陳建華，向證人陳建華所收取之對價，係其犯本案販賣
    第二級毒品所得之財物，應依毒品危害防制條例第19條第1
    項之規定及共犯責任共同原則，應於被告2 人之主文項下宣
    告沒收之。至扣案之玻璃球吸食器2 個、斜口吸管1 個、小
    夾鏈袋5 包，均查無證據認與本件販賣甲基安非他命之犯行
    有關，爰均不諭知沒收。
據上論斷，應依刑事訴訟法第299 條第1 項前段，毒品危害防制
條例第4 條第2 項、第17條第2 項、第18條第1 項前段、第19條
第1 項，刑法第11條、第28條、第47條第1 項、第59條、第74條
第1 項第1 款、第2 項第4 款、第93條第1 項，判決如主文。
本案經檢察官張志杰到庭執行職務。
中    華    民    國   100    年    8     月    19    日
             刑事第四庭     審判長法  官  葉文博
                                  法  官  謝文嵐
                                  法  官  郭任昇
以上正本證明與原本無異。
如不服本判決應於收受送達後10日內向本院提出上訴書狀，並應
敘述具體理由；如未敘述上訴理由者，應於上訴期間屆滿後20日
內向本院補提理由書（均須按他造當事人之人數附繕本）「切勿
逕送上級法院」。
中    華    民    國  100     年    8     月    19    日
                                書記官  葉玉芬
附錄本案論罪科刑法條全文：
毒品危害防制條例第4條第2項
製造、運輸、販賣第二級毒品者，處無期徒刑或 7 年以上有期徒
刑，得併科新臺幣 1 千萬元以下罰金。